臺灣高雄地方法院刑事判決　　　　　　　　　　　　九十一年度易字第二五八號
　　公　訴　人　臺灣高雄地方法院檢察署檢察官
　　被　　　告　甲○○
右列被告因毒品危害防制條例案件，經檢察官提起公訴（九十年度毒偵字第一０四三
號），本院判決如左：
    主  文
甲○○連續施用第二級毒品，處有期徒刑陸月，如易科罰金，以參佰元折算壹日。
扣案安非他命參包（重量分別係驗前毛重壹點壹柒公克、驗後毛重壹點零伍公克；驗
前毛重壹點貳公克；驗後毛重壹點壹公克；驗前毛重貳點肆貳公克、驗後毛重貳點參
公克）、摻有安非他命殘渣之玻璃吸食器伍支，均沒收銷燬之；玻璃吸食器壹支，沒
收。
    事  實
一、甲○○曾於民國（下同）八十七年十月份間因施用毒品案件，經本院以八十七年
    毒聲字第二八一０號裁定送觀察、勒戒，認無繼續施用毒品之傾向，由臺灣高雄
    地方法院檢察署檢察官於八十七年十月十九日以八十七年度偵字第二三一二八號
    不起訴處分確定，復於八十七年十一月份及八十九年間因施用毒品案件，經本院
    以八十八年度毒聲字第二八零一號號裁定送觀察、勒戒後，認有繼續施用毒品之
    傾向，經本院以八十八年度毒聲字第三三一二號裁定令入戒治處所施以強制戒治
    一年，經裁定停止戒治付保護管束後，又因停止戒治期間內違反保護管束事項情
    節重大，經撤銷停止戒治，再入戒治處所執行戒治期滿，並經本院以九十年鳳簡
    字第六二號判決判處有期徒刑六月確定。詎其猶不知悔改，明知安非他命業經公
    告列為毒品危害防制條例第二條第二項之第二級毒品，不得非法持有、施用，竟
    基於施用第二級毒品之概括犯意，自九十一年二月二十日下午約十一時許至同年
    五月十六日下午六時四十分許回溯二十四小時之某時止，在其高雄縣鳳山市○○
    ○路一九八巷二二號之住處或其他不詳處所，以將安非他命置於玻璃球狀吸食器
    內，下用火燒烤再吸食其霧化氣體之方式，連續施用第二級毒品安非他命數次，
    嗣分別於下列時、地為警查獲：(1)九十年二月二十一日上午八時四十分許，在其
    上開住處查獲，扣得安非他命一包（驗前毛重一‧一七公克、驗後毛重一‧０五
    公克）、玻璃吸食器一支；(2)九十年四月二十二日下午九時許，在其上開住處被
    查獲，扣安非他命一包（驗前毛重一‧二公克；驗後毛重一‧一公克）、摻有安
    非他命殘渣之玻璃球管吸食器二支；(3)於九十年五月十六日下午六時四十分許，
    在其上開住處查獲，扣得摻有安非他命殘渣之玻璃球管吸食器三支；(4)嗣於九十
    年五月十七日入戒治處所執行強制戒治時，又由其隨身攜帶之皮包內查獲安非他
    命一包（驗前毛重二‧四二公克、驗後毛重二‧三公克）。
二、案經高雄縣警察局鳳山分局移請台灣高雄地方法院檢察署檢察官偵查起訴。
    理  由
一、右揭被告連續施用第二級毒品安非他命之事實，業據被告甲○○於審理中坦承不
    諱，而其為警查獲時所採集之尿液，經送請高雄縣政府衛生局檢驗結果，認甲基
    安非他命呈陽性反應之情，有該局九十年三月一日九０煙檢字第三八八號、九十
    年五月七日九０煙檢字第七四二號、九十年七月十七日九０煙檢字第一二二二號
    檢驗報告及尿液代碼對照表各一紙附卷可稽，又上開扣案狀似安非他命之結晶體
    三包及九十年四月二十二日、五月十六日所查獲扣案之玻璃吸食器五支，經送往
    高雄醫學大學附設中和紀念醫院檢驗結果，認結晶體含甲基安非他命成分（重量
    分別為驗前毛重一‧一七公克、驗後毛重一‧０五公克；驗前毛重一‧二公克、
    驗後毛重一‧一公克；驗前毛重二‧四二公克、驗後毛重二‧三公克）、玻璃吸
    食器上甲基安非他命呈陽性反應之情，有該院九十年四月二十四日編號九００四
    ─一０二號、九十一年七月十六日編號九一０七─一三０號、九十年七月十日編
    號九００七─三五號、九十一年七月十六日編號九一０七─一三一號、九十一年
    九月二十四日編號九一０九─一六九號檢驗報告各一紙在卷可憑，可認該結晶體
    即為第二級毒品安非他命及玻璃吸食器上摻有安非他命殘渣無訛。而甲基安非他
    命經口服投與後，約百分之七十於二十四小時內可自尿液中排出，再尿液內含甲
    基安非他命成分之檢出，與投與甲基安非他命的量、個人體質、檢驗儀器之精密
    度有關，通常採尿化驗是否呈陽性反應，應以投與後二十四小時內所採者為宜，
    此亦有行政院衛生署藥物食品檢驗局（80）藥檢壹字第四五二九號函可查，足徵
    被告上開自白核與事實相符。至被告於九十年二月二十一日遭查獲時所採集之尿
    液，雖經本院送往複驗，認甲基安非他命呈陰性反應之情，有九十一年七月三十
    一日編號九一０七─二三四號檢驗報告一紙存卷可參，惟既被告已明確坦承施用
    安非他命時點，且該次又查獲有安非他命一包，仍應以其自白內容為可採，上開
    檢驗報告結論應係檢驗誤差所致。又被告曾於八十七年十月份間因施用毒品案件
    ，經本院以八十七年毒聲字第二八一０號裁定送觀察、勒戒，認無繼續施用毒品
    之傾向，由臺灣高雄地方法院檢察署檢察官於八十七年十月十九日以八十七年度
    偵字第二三一二八號不起訴處分確定，復於八十七年十一月份及八十九年間因施
    用毒品案件，經本院以八十八年度毒聲字第二八零一號號裁定送觀察、勒戒後，
    認有繼續施用毒品之傾向，經本院以八十八年度毒聲字第三三一二號裁定令入戒
    治處所施以強制戒治一年，經裁定停止戒治附保護管束後，又因停止戒治期間內
    違反保護管束事項情節重大，經撤銷停止戒治，再入戒治處所執行戒治期滿，並
    經本院以九十年鳳簡字第六二號判決判處有期徒刑六月確定，有上開判決、本院
    被告院內索引卡紀錄表、台灣高等法院被告全國前案紀錄表台灣地方法院檢察署
    刑案資料查註紀錄表各一紙附卷足佐，從而被告三犯本件施用毒品罪事證明確，
    其上開犯行堪已認定。
二、查安非他命屬毒品危害防制條例第二條第二項所稱之第二級毒品，不得持有、施
    用。被告竟分別持之以施用，核其所為，係犯毒品危害防制條例第十條第二項之
    施用第二級毒品罪。被告先後數施用安非他命犯行，時間緊接、手法及罪名均同
    ，顯係基於概括犯意而為之，為連續犯，應論以一罪，並加重其刑。又其連續施
    用第二級毒品前後持有該毒品之低度行為，應分別被其施用之高度行為所吸收，
    均不另論罪。爰審酌被告前有施用毒品之不良素行，歷經數次觀察、勒戒程序後
    ，仍未能徹底戒絕毒品，顯見其意志不堅，無悔改之意，本不宜寬貸，惟念其施
    用毒品乃自戕一己之身體健康，尚未害及他人等一切情狀，量處如主文所示之刑
    ，並諭知易科罰金之折算標準，以資懲儆。至扣案狀似安非他命結晶體即為安非
    他命，九十年四月二十二日、五月十六日所查獲扣案之玻璃吸食器五支，上摻有
    安非他命殘渣，無法加以析離，均應視為係違禁物，爰依毒品危害防制條例第十
    八條第一項前段規定，宣告沒收併銷燬之。至九十年二月二十一日所查獲之玻璃
    吸食器經送往高雄醫學大學附設中和紀念醫院檢驗結果，認甲基安非他命呈陰性
    反應，有九十年四月二十四日編號九００四─一０二號檢驗報告一紙在卷可參，
    惟因被告於警訊中供稱該物係其所有，且係預備供施用安非他命所用等語（見九
    十年二月二十一日警訊筆錄），爰依刑法第三十八條第一項第二款諭知沒收。
三、公訴人起訴意旨雖僅述及被告於九十年二月二十一日遭查獲施用安非他命之犯行
    ，漏未注意起訴移審卷證內尚有諸多如上所述被告施用第二級毒品安非他命之紀
    錄，惟因該部份與已起訴並經論罪科刑之部分，有連續犯裁判上一罪之關係，自
    為起訴效力所及，本院應併與審究，附此敘明。
據上論斷，應依刑事訴訟法第二百九十九條第一項前段，毒品危害防制條例第十條第
二項、第二十條第三項、第十八條第一項前段，刑法第十一條、第五十六條、第四十
一條第一項、第三十八條第一項第二款、罰金罰鍰提高標準條例第二條，判決如主文
。
中      華      民      國      九十一      年     十一    月  二十九   日
                                  臺灣高雄地方法院刑事庭
                                      審判長法官    黃三友
                                            法官    郭佳瑛
                                            法官    黃宗揚
右正本證明與原本無異。
如不服本判決，應於判決送達後十日內，向本院提出上訴狀。
        書記官    陳掌珠
中      華      民      國      九十一      年     十一    月  二十九   日
附錄本案判決論罪科刑法條：
毒品危害防制條例第十條：
施用第二級毒品者，處三年以下有期徒刑。
